臺灣苗栗地方法院民事裁定　　　　　 100年度消債更字第10號
聲　請　人　王迎楹
(即債務人）
上列當事人因消費者債務清理事件聲請更生，本院裁定如下：
    主  文
聲請駁回。
聲請費用新臺幣壹仟元由聲請人負擔。
    理  由
一、按債務人不能清償債務或有不能清償之虞者，且無擔保或無
    優先權之債務總額未逾新臺幣（下同）1,200 萬元者，於法
    院裁定開始清算程序或宣告破產前，得向法院聲請更生；消
    費者債務清理條例第3 條、第42條第1 項定有明文；次按債
    務人對於金融機構因消費借貸、自用住宅借款、信用卡或現
    金卡契約而負債務，在聲請更生或清算前，應提出債權人清
    冊，以書面向最大債權金融機構請求協商債務清償方案，並
    表明共同協商之意旨；自債務人提出協商請求之翌日起逾三
    十日不開始協商，或自開始協商之翌日起逾九十日協商不成
    立，債務人得逕向法院聲請更生或清算；同條例第151 條第
    1 項、第153 條亦分別規定甚明。又聲請更生或清算不合程
    式或不備其他要件者，法院應以裁定駁回之，但其情形可以
    補正者，法院應定期間先命補正，復為同條例第8 條所明定
    。
二、聲請意旨略以：聲請人現每月收入2 萬餘元，因受電話詐騙
    而負有新臺幣( 下同) 956,744 元債務。而聲請人曾向最大
    債權銀行中國信託商業銀行請求協商債務，但未獲回應，另
    曾向該行請求延緩執行，亦未獲同意，故依消費者債務清理
    條例第153 條及同法施行細則44條，為共同協商債務清償方
    案不成立，是聲請人得逕向法院聲請更生裁定請求云云。
三、經查，聲請人於為本件聲請前，並未以書面向最大債權金融
    機構請求協商債務清償方案，此經債權人中國信託商業銀行
    、台新國際商業銀行具狀陳明在卷，聲請人未提出曾以書面
    向最大債權金融機構請求協商債務清償方案之資料。而依聲
    請人所陳，其積欠之債務額共956,744 元，其金額並非甚鉅
    ，參照債權人台新國際商業銀行具狀所陳「倘債務人能檢具
    銀行公會辦理消費者債務清理條例前置協商之申請文件，向
    其最大債權銀行申請辦理消費者債務清理條例前置協商，依
    銀行公會規定，金融機構債權人係以對內欠款金額債務人為
    協商合意，以本行為例，債務人將可獲約五成折讓空間。」
    等語，本件聲請人循此程序，已可大為減少之際清償之債務
    額。次查聲請人主張每月之必要支出費用（包括膳食費6,00
    0 元、房租5,000 元、交通費1,000 元、電信費用500 元）
    共計12,500元，另債務人育有一未成年之女兒，需與女兒之
    生父各自負擔扶養費5,000 元。聲請人為68年6 月26日生，
    現年32歲，無何勞動障礙事由，有正常勞動能力，距勞動基
    準法所定之法定退休年齡65歲，尚可工作33年，而聲請人自
    承每月薪資約2 萬餘元（見本院卷第34頁），扣除前述必要
    開支及扶養費用17,500元（計算式：12, 500 元＋5,000 元
    ＝17,500元）後，尚有餘力可供清償債務，其從事正常勞動
    以增加收入，並更節約支出減少開銷，應可將其債務清償。
    依聲請人現有之工作能力，仍有將上開債務如數清償之可能
    ，並無其所稱不能清償債務或有不能清償債務之虞之情事，
    聲請人聲請依更生程序清理其債務，難以准許。
四、綜上所述，依聲請人目前之工作能力及收入與生活狀況，尚
    難認定其確有不能清償債務或有不能清償之虞之情形，其更
    生之聲請即與消費者債務清理條例第3 條所定之要件不符，
    且上開欠缺又屬無從補正，自應駁回其更生之聲請；又聲請
    人更生之聲請既經駁回，其保全處分之請求，亦失所附麗，
    應併予駁回之，爰依首揭法條規定，裁定如主文。
中    華    民    國  100     年    7     月    4     日
                        民事庭  法  官  羅  永  安
以上正本係照原本作成。
如不服本裁定，應於裁定送達後10日內，以書狀向本院提出抗告
，並繳納抗告費新臺幣1 千元。
中    華    民    國  100     年    7     月    4     日
                                書記官  張  哲  豪